臺灣新北地方法院民事裁定
110年度聲字第315號
聲  請  人  邱仁楹律師
相  對  人  第一商業銀行股份有限公司

法定代理人  邱月琴  
代  理  人  劉瓊駿  
上列聲請人經本院以109年度聲字第271號裁定選任為巨名陶瓷有
限公司之特別代理人，聲請酌定特別代理人酬金，本院裁定如下
：
    主  文
聲請人為巨名陶瓷有限公司之特別代理人代為本院一一○年度訴
字第二一六三事件第一審訴訟之酬金酌定為新臺幣參萬元。
相對人應墊付聲請人前項特別代理人酬金。
    理  由
一、按選任特別代理人所需費用及特別代理人代為訴訟所需費用
    ，得命聲請人墊付；法院或審判長依法律規定，為當事人選
    任律師為特別代理人或訴訟代理人者，其律師之酬金由法院
    或審判長酌定之。前項酬金及第466條之3第1項之酬金為訴
    訟費用之一部，其支給標準，由司法院參酌法務部及中華民
    國律師公會全國聯合會意見定之，民事訴訟法第51條第5項
    、第77條之25定有明文。次按法院裁定律師酬金，應斟酌案
    情之繁簡、訴訟之結果及律師之勤惰，於下列範圍內為之。
    但律師與當事人約定之酬金較低者，不得超過其約定：㈠民
    事財產權之訴訟，於訴訟標的金額或價額3％以下。但最高不
    得逾新臺幣（下同）50萬元。㈡民事非財產權之訴訟，不得
    逾15萬元；數訴合併提起者，不得逾30萬元；非財產權與財
    產權之訴訟合併提起者，不得逾50萬元，法院選任律師及第
    三審律師酬金核定支給標準第4條第1項亦定有明文。
二、聲請意旨略以：聲請人前依相對人之聲請，經本院以109年
    度聲字第271號裁定擔任相對人對巨名陶瓷有限公司（下稱
    巨名公司）提起清償債務訴訟之特別代理人，相對人並已對
    巨名公司提起清償債務訴訟，由本院以110年度訴字第2163
    號繫屬中，而聲請人代理巨名公司執行特別代理人職務，至
    少需出庭、閱卷、撰寫答辯狀，聲請預先酌定本件特別代理
    人酬金為4萬元，並請相對人預納等語。
三、查相對人主張巨名公司陸續向相對人借款，然未依約還款，
    仍積欠本金341萬3,364元及利息、違約金等，得請求巨名公
    司償還，然巨名公司現無法定代理人代表為訴訟行為，聲請
    為巨名公司選任特別代理人，經本院以109年度聲字第271號
    裁定選任聲請人擔任巨名公司與相對人間清償債務事件之特
    別代理人在案，本院審酌上開事件案情尚非繁雜，相對人於
    110年12月21日出庭並當庭提出答辯狀，且將於111年1月25
    日行言詞辯論等情，業據本院調取110年度訴字第2163號卷
    核閱明確，另參考臺北律師公會章程第29條規定律師酬金給
    付標準，酌定聲請人為巨名公司特別代理人之律師酬金為3
    萬元，並命相對人墊付。
四、爰裁定如主文。 
中　　華　　民　　國　　111 　年　　1 　　月　　13　　日
                  民事第五庭  法  官  王  廷
以上正本係照原本作成。
如不服本裁定應於送達後10日內向本院提出抗告狀，並繳納抗告
費新臺幣1,000元。
中　　華　　民　　國　　111 　年　　1 　　月　　13　　日
                              書記官  張雅筑